【裁判字號】    95,交聲,309
【裁判日期】    950424
【裁判案由】    違反道路交通管理處罰條例聲明異議
【裁判全文】
臺灣臺北地方法院交通事件裁定         95年度交聲字第309號
原處分機關  臺北市交通事件裁決所
異  議  人
即受處分人  甲○○
上列異議人即受處分人因違反道路交通管理處罰條例案件，對於
臺北市交通事件裁決所於中華民國九十五年三月二十四日所為之
北市裁二字第裁22—AD0000000號處分（原舉發通知單案號：北
市警交大字第AD0000000號）聲明異議，本院裁定如下：
    主  文
異議駁回。
    理  由
一、異議意旨略以：道路交通標誌、標線、號誌之設置，為行政
    處分中一般處分之類型，自應對外可見，若因施工而致隱蓋
    ，於重新補繪前自不得謂該處分仍存在，並對人民發生效力
    。異議人即受處分人甲○○為車號ＢＢＧ─四九○號重型機
    車之車主，案發當日由異議人之子劉汗青騎乘並行駛於台北
    市○○路○段至七段，本件處分機關係依據採證照片四張，
    認定異議人有違規情事，惟查該照片內容，並無行為人騎乘
    機車於「禁行機車」之車道行駛之舉動，且該道路明顯有施
    工後重新鋪設柏油之痕跡，故行政機關不得以該路段起點繪
    有禁行機車標語，即主張全路段皆禁行機車。又依道路交通
    標誌、標線、號誌設置規則第一百七十八條之規定，「禁行
    機車」標誌應繪設於路段起點，路段過長時，得於路段中加
    繪之，故本件若有路段過長之情形，亦應在路段中加繪，故
    聲明異議請求撤銷原裁定云云。
二、按機器腳踏車，不在規定車道行駛者，處新臺幣（下同）六
    百元以上一千八百元以下罰鍰；又違反上開規定者，應記違
    規點數一點，道路交通管理處罰條例第四十五條第十三款、
    第六十三條第一項第一款分別定有明文。次按，「禁行機車
    」標字，用以告示本車道禁止機器腳踏車通行，繪設於路段
    起點，路段過長時，得於路段中加繪之，亦為道路交通標誌
    標線號誌設置規則第一百七十八條所明定。
三、經查：異議人所有之車牌ＢＢＧ─四九○號重型機車，確曾
    於民國九十四年十二月十二日下午三時三十三分許，在臺北
    市○○路○段第三車道上行駛，有採證照片四張在卷可稽，
    且為異議人所自承，自可認定屬實。而台北市○○路○段南
    往北方向依序經過之路口與距離，分別為承德路與吉利街口
    →本案舉發地點（承德路七段）→承德路與公館路口；又吉
    利街沿承德路往北至公館路，總長約一百五十至二百公尺，
    吉利街與承德路七段路口至舉發地點距離約五十公尺等情，
    有本院公務電話紀錄一份附卷可參。又綜合該四張採證照片
    可知，吉利街與承德路路口之路段起點處已有「禁行機車」
    之標示（即採證照片最後一張），往北在舉發地點與承德路
    及公館路口之間，即照片中重新鋪設柏油路段之前方，亦有
    「禁行機車」之標示（即採證照片第二、三張所示）。是承
    德路七段與吉利街口至承德路七段與公館路口，總長約一百
    五十至二百公尺，就有兩處「禁行機車」之標示，且承德路
    七段與吉利街口至本件舉發地點，距離僅五十公尺，若以時
    速四十公里之速度騎乘機車，不到一秒之時間即可通過，衡
    情亦無路段過長，需於路段中加繪「禁行機車」標字之必要
    。故異議人上開辯解，並不可採。異議人所有之機車確有於
    上揭時、地在禁行機車之車道上騎乘之違規行為，堪以認定
    。從而，原處分機關依據道路交通管理處罰條例第四十五條
    第十三款、第六十三條第一項第一款之規定，裁處異議人罰
    鍰六百元，並記違規點數一點，核無違誤。本件異議人之異
    議為無理由，應予駁回。
四、據上論斷，應依道路交通管理處罰條例第八十七條第二項，
    道路交通案件處理辦法第十九條，裁定如主文。
中    華    民    國     95     年     4    月    24  日
                        交通法庭  法  官  游士珺
上正本證明與原本無異。
如不服本裁定，應於裁定送達後5日內向本院提出抗告狀。
                                  書記官  林素霜
中    華    民    國    95    年    4     月    28    日


司法院資訊處製作；財團法人民間司法改革基金會備份。
